【裁判字號】    98,訴,3978
【裁判日期】    981230
【裁判案由】    毒品危害防制條例
【裁判全文】
臺灣板橋地方法院刑事判決              98年度訴字第3978號
公  訴  人  臺灣板橋地方法院檢察署檢察官
被      告  甲○○
                    （另案於臺灣臺北監獄臺北分監執行中）
上列被告因違反毒品危害防制條例案件，經檢察官提起公訴（98
年度毒偵字第7192號），本院合議庭以裁定進行簡式審判程序，
判決如下：
    主  文
甲○○施用第一級毒品，累犯，處有期徒刑拾月；扣案注射針筒
壹支沒收。又施用第二級毒品，累犯，處有期徒刑陸月。應執行
有期徒刑壹年貳月；扣案注射針筒壹支沒收。
    事  實
一、甲○○前有多項違反毒品危害防制條例、竊盜、誣告、恐嚇
    等前案紀錄，其最近一次有期徒刑執行完畢紀錄，係因竊盜
    案件，經臺灣桃園地方法院以96年度易字第1221號判處有期
    徒刑1 年確定，刑期起算日期為民國96年11月28日，而於97
    年9 月9 日縮刑期滿執行完畢。又甲○○前因施用毒品案件
    ，經本院以90年度毒聲字第2710號裁定將其送往勒戒處所觀
    察、勒戒後，認無繼續施用毒品之傾向，而於90年7 月13日
    執行完畢釋放，由臺灣板橋地方法院檢察署檢察官以90年度
    毒偵字第2772號為不起訴處分確定；甲○○於上開觀察、勒
    戒執行完畢後5 年內，復有施用第一級毒品之行為，經本院
    以92年度訴字第1663號判處有期徒刑10月確定（已執行完畢
    ）；甲○○復因施用第一級毒品案件，經本院以94年度訴字
    第2063號判處有期徒刑1 年確定（亦已執行完畢）；再因施
    用第一級毒品案件，經本院以98年度訴字第1661號判處有期
    徒刑8 月確定（現執行中）。詎甲○○仍不知悔改，明知海
    洛因及甲基安非他命分別為毒品危害防制條例第2 條第2 項
    第1 款、第2 款所規定之第一級毒品及第二級毒品，竟基於
    施用第一級毒品海洛因之犯意，於98年9 月24日晚間8 時許
    ，在臺北縣鶯歌鎮○○路616 號2 樓某友人住處內，以將海
    洛因加水稀釋後再以針筒注射入體內之方式，施用第一級毒
    品海洛因；繼之另基於施用第二級毒品甲基安非他命之犯意
    ，亦在上址友人住處，以將甲基安非他命置於吸食器內加熱
    燒烤吸食其煙霧之方式，施用第二級毒品甲基安非他命（該
    吸食器業經丟棄而滅失）；嗣於98年9 月25日晚間9 時許，
    在上址友人住處為警查獲，並扣得甲○○所有供其施用海洛
    因所用之注射針筒1 支。
二、案經臺北縣政府警察局三峽分局報請臺灣板橋地方法院檢察
    署檢察官偵查起訴。
    理  由
一、上揭事實，業據被告甲○○於本院審理時坦白承認；且被告
    本件為警採集之尿液，經送請臺灣檢驗科技股份有限公司以
    酵素免疫分析法初步檢驗、氣相層析質譜儀法確認檢驗之檢
    驗結果，確呈海洛因代謝物嗎啡、可待因及甲基安非他命陽
    性反應，有該檢驗機構出具之濫用藥物檢驗報告1 紙附卷可
    稽；此外，復有注射針筒1 支扣案可資佐證，足認被告上開
    自白，核與事實相符。又被告前因施用毒品案件，經本院以
    90年度毒聲字第2710號裁定將其送往勒戒處所觀察、勒戒後
    ，認無繼續施用毒品之傾向，而於90年7 月13日執行完畢釋
    放，由臺灣板橋地方法院檢察署檢察官以90年度毒偵字第27
    72號為不起訴處分確定；被告於上開觀察、勒戒執行完畢後
    5 年內，復有施用第一級毒品之行為，經本院以92年度訴字
    第1663號判處有期徒刑10月確定（已執行完畢）；被告復因
    施用第一級毒品案件，經本院以94年度訴字第2063號判處有
    期徒刑1 年確定（亦已執行完畢）；再因施用第一級毒品案
    件，經本院以98年度訴字第1661號判處有期徒刑8 月確定（
    現執行中），此亦有臺灣高等法院被告前案紀錄表1 份在卷
    可憑；本件事證明確，被告施用毒品犯行，堪以認定。
二、按海洛因及甲基安非他命分別為毒品危害防制條例第2 條第
    2 項第1 款、第2 款所規定之第一級毒品及第二級毒品。核
    被告施用海洛因之行為，係犯毒品危害防制條例第10條第1
    項之施用第一級毒品罪，其施用甲基安非他命之行為，係犯
    毒品危害防制條例第10條第2 項之施用第二級毒品罪；其施
    用前後持有第一級毒品海洛因、第二級毒品甲基安非他命之
    低度行為，應為其施用之高度行為所吸收，均不另論罪。被
    告所犯上開二罪，犯意各別，罪名互異，應予分論併罰。又
    被告有如事實欄第1 項所載之犯罪科刑及執行紀錄，有臺灣
    高等法院被告前案紀錄表在卷可參，其於受有期徒刑之執行
    完畢後，5 年內故意再犯本件有期徒刑以上之罪，為累犯，
    應依刑法第47條第1 項規定加重其刑。爰審酌被告前已因施
    用毒品而受不起訴處分之寬典，並經法院論罪科刑，猶不知
    悔誤而再犯本件之罪，顯見其自制力薄弱，惟其施用毒品僅
    屬自殘行為，對於他人之法益尚無直接之侵害，及其犯後坦
    承犯行，態度尚稱良好等一切情狀，量處如主文所示之刑，
    並定其應執行之刑。扣案注射針筒1 支，係被告所有供其本
    件施用海洛因犯行所用之物，此據被告供承明確，爰併依刑
    法第38條第1 項第2 款規定宣告沒收。
據上論斷，應依刑事訴訟法第273 條之1 第1 項、第299 條第1
項前段，毒品危害防制條例第10條第1 項、第2 項，刑法第11條
前段、第47條第1 項、第38條第1 項第2 款、第51條第5 款，判
決如主文。
本案經檢察官黃彥琿到庭執行職務
中    華    民    國    98    年    12    月    30    日
                刑事第十一庭  法  官  劉景宜
上列正本證明與原本無異。
如不服本判決，應於判決送達後10日內敘明上訴理由，向本院提
出上訴狀 (應附繕本) ，上訴於臺灣高等法院。其未敘述上訴理
由者，應於上訴期間屆滿後20日內向本院補提理由書「切勿逕送
上級法院」。
                              書記官  謝秀青
中    華    民    國    99    年    1     月    4     日
附錄本案論罪科刑法條全文：
毒品危害防制條例第10條第1項、第2項
毒品危害防制條例第10條
施用第一級毒品者，處 6 月以上 5 年以下有期徒刑。
施用第二級毒品者，處 3 年以下有期徒刑。


司法院資訊處製作；財團法人民間司法改革基金會備份。
